【裁判字號】    95,易,277
【裁判日期】    950622
【裁判案由】    竊盜
【裁判全文】
臺灣屏東地方法院刑事判決               95年度易字第277號
公  訴  人  臺灣屏東地方法院檢察署檢察官
被      告  丙○○
                    （現於臺灣臺南監獄臺南分監執行中）
上列被告因竊盜案件，經檢察官提起公訴（95年度偵字第1332
號），被告於準備程序中就被訴事實為有罪之陳述，經本院合議
庭裁定改以簡式審判程序審理，判決如下：
    主  文
丙○○結夥3 人以上，攜帶兇器，踰越牆垣竊盜，處有期徒刑捌
月。扣案如附表所示之物均沒收。
    犯  罪  事  實
一、丙○○原為松鼎電機工程股份有限公司（下稱松鼎公司）之
    工人，並曾在臺中火力發電廠內工作，故對廠內地形、電纜
    線等材料置放處所均相當熟悉，惟因需錢孔急，竟與甲○○
    、乙○○共同基於意圖為自己不法所有之犯意聯絡（甲○○
    、乙○○竊盜部分由本院另行審結），於民國95年1 月9 日
    14時30分許，由甲○○駕駛其於同日向日通小貨車出租商行
    租用之車牌號碼XX-4486 號營業用小貨車，搭載丙○○與乙○○，並共同攜帶丙○○所有之手電筒1 把、電線專用膠帶
    3 個及客觀上足對人之生命、身體、安全構成威脅具有危險
    性，可作為兇器使用之大型截剪、老虎剪、剪刀各1 把、美
    工刀4 把、活動扳手2 支等工具，前往位於臺中縣龍井鄉○○村○○路1 號之臺中火力發電廠，3 人並於同日21時許翻
    越發電廠外之圍牆進入松鼎公司所承包之工地內，由丙○○
    以前開工具剪斷松鼎公司所有、置於工地上之電纜線（重約
    484 公斤），再由甲○○、乙○○一同將電纜線搬運至前開
    小貨車上，得手後3 人即駕車南下，欲將竊得之電纜線變賣
    。嗣於翌日（同年月10日）7 時35分許，在高雄縣林園鄉○○○路泰豐環保資源回收場門口前為警查獲，並扣得前開竊
    得之電纜線484 公斤（業經松鼎公司具狀領回）、手電筒1
    把、電線專用膠帶3 個、大型截剪、老虎剪、剪刀各1 把、
    美工刀4 把、活動扳手2 支。
二、案經高雄縣政府警察局移送臺灣高雄地方法院檢察署後，經
    該署檢察官呈請臺灣高等法院高雄分院檢察署檢察長核轉臺
    灣屏東地方法院檢察署檢察官偵查起訴。
    理  由
一、前揭犯罪事實，業據被告丙○○迭於警詢、偵訊及本院審理
    時坦承不諱，核與證人即共犯甲○○、乙○○證述渠等與被
    告於前揭時、地共同竊取電纜線之情節相符，並經證人即被
    害人松鼎公司職員朱子緒證述電纜線遭竊、證人邱朝祥證述
    出租前開小貨車予甲○○等情綦詳，且有贓證物領據2 紙、
    查獲照片11幀附卷可稽，及扣案手電筒1 把、電線專用膠帶
    3 個、大型截剪、老虎剪、剪刀各1 把、美工刀4 把、活動
    扳手2 支可佐，被告自白與事實相符，堪可採信。本件事證
    明確，被告犯行洵堪認定。
二、按刑法第321 條第1 項第3 款之攜帶兇器竊盜罪，係以行為
    人攜帶兇器竊盜為其加重條件，此所謂兇器，其種類並無限
    制，凡客觀上足對人之生命、身體、安全構成威脅，具有危
    險性之兇器均屬之，且祇須行竊時攜帶此種具有危險性之兇
    器為已足，並不以攜帶之初有行兇之意圖為必要，最高法院
    79年台上字第5253號著有判例可資參照。查大型截剪、老虎
    剪、剪刀、美工刀、活動扳手均為具有相當鋒利程度或硬度
    之金屬器具，均係足以殺傷人生命、身體之器械，顯為具有
    危險性之兇器，是被告丙○○與甲○○、乙○○共同攜帶上
    揭器械竊取電纜，雖僅係將之作為行竊之工具，自始並無用
    以行兇之意圖，仍應該當攜帶兇器竊盜罪。被告與甲○○、
    乙○○共同攜帶上揭器械、翻越圍牆行竊，核被告所為，係
    犯刑法第321 條第1 項第2 、3 、4 款之結夥3 人以上、攜
    帶兇器、踰越牆垣竊盜罪，檢察官漏未論及踰越牆垣部分，
    應予補充；又被告與甲○○、乙○○所竊取之電纜線，並非
    經營供給電能之事業者所架設，尚無電業法第105 條之適用
    ，併此敘明。被告與甲○○、乙○○就前揭加重竊盜犯行，
    有行為分擔及犯意聯絡，應論以共同正犯。爰審酌被告素行
    不佳，且因一己貪念，造成他人財產損失，其犯罪目的、動
    機、手段及所生危害，惟犯後坦承犯行，態度尚佳等一切情
    狀，量處如主文所示之刑。至扣案之手電筒1 把、電線專用
    膠帶3 個、大型截剪、老虎剪、剪刀各1 把、美工刀4 把、
    活動扳手2 支等，均為被告所有用以行竊之物，業經被告供
    明在卷，均應依刑法第38條第1 項第2 款之規定宣告沒收之
    。
據上論斷，應依刑事訴訟法第299 條第1 項前段、第273 條之1
第1 項，刑法第28條、第321 條第1 項第2 款、第3 款、第4 款
、第38條第1 項第2 款，判決如主文。
本案經檢察官葉容芳到庭執行職務。
中    華    民    國    95    年    6     月    22    日
                      刑事第五庭    法  官   李宜娟
以上正本證明與原本無異。
如不服本判決應於收受本判決送達後10日內向本院提出上訴書狀
，其未敘述上訴理由者，並得於提起上訴後10日內向本院補提理
由書狀（均須按他造當事人之人數附繕本）「切勿逕送上級法院
」
中    華    民    國    95    年    6     月    23    日
                                    書記官   林香如
附表：手電筒1把、電線專用膠帶3 個、大型截剪、老虎剪、剪
      刀各1 把、美工刀4 把、活動扳手2 支。
附錄本案論罪科刑法條：
刑法第321條第1項：
犯竊盜罪而有左列情形之一者，處6 月以上、5 年以下有期徒刑
：
一  於夜間侵入住宅或有人居住之建築物、船艦或隱匿其內而犯
    之者。
二  毀越門扇、牆垣或其他安全設備而犯之者。
三  攜帶兇器而犯之者。
四  結夥3 人以上而犯之者。
五  乘火災、水災或其他災害之際而犯之者。
六  在車站或埠頭而犯之者。


司法院資訊處製作；財團法人民間司法改革基金會備份。
